【裁判字號】    99,訴緝,25
【裁判日期】    990526
【裁判案由】    違反毒品危害防制條例
【裁判全文】
臺灣嘉義地方法院刑事判決              99年度訴緝字第25號
公  訴  人  臺灣嘉義地方法院檢察署檢察官
被      告  甲○○
上列被告因違反毒品危害防制條例案件，經檢察官提起公訴（98
年度毒偵緝字第87號、98年度毒偵緝字第88號），被告於準備程
序中就被訴事實為有罪之陳述，經本院合議庭裁定由受命法官改
依簡式審判程序審理，判決如下：
    主  文
甲○○施用第一級毒品，累犯，處有期徒刑拾壹月。扣案海洛因
貳包（驗餘合計淨重點公克）均沒收銷燬之，上開海洛因之
外包裝袋貳個均沒收。
    犯 罪 事 實
一、甲○○前因施用毒品案件，經臺灣高雄地方法院以96年度毒
    聲字第908 號裁定送觀察、勒戒後，認無繼續施用毒品之傾
    向，於民國97年4 月23日執行完畢釋放，並經臺灣高雄地方
    法院檢察署檢察官以97年度毒偵緝字第128 號、第129 號、
    第130 號為不起訴處分確定。另因偽造文書案件，經本院以
    97年度嘉簡字第620 號判決應執行有期徒刑5 月，如易科罰
    金以新台幣1 千元折算1 日確定，於98年1 月12日易科罰金
    執行完畢。詎甲○○仍不知悔改，於上揭觀察、勒戒執行完
    畢釋放後5 年內，基於施用第一級毒品及第二級毒品之犯意
    ，於98年4 月8 日凌晨2 時許，在嘉義市○○路560 號9樓8
    居處，以將海洛因及甲基安非他命混合後摻入香菸內吸食之
    方式，同時施用第一級毒品海洛因、第二級毒品甲基安非他
    命1 次。嗣其於98年4 月8 日15時許，在嘉義市○○路2 號
    前為警攔查，當場扣得甲○○所有供己施用之海洛因2 包（
    驗餘合計淨重3.3 公克），並經員警得其同意而於同日16時
    30分許採集其尿液送驗，結果呈安非他命、甲基安非他命及
    海洛因代謝物嗎啡陽性反應，始查悉上情。
二、案經嘉義市政府警察局第一分局暨海岸巡防總局中部地區巡
    防局報請臺灣嘉義地方法院檢察署檢察官偵查起訴。
    理  由
一、本件被告所涉犯者為毒品危害防制條例第10條第1 項、第2
    項，均非死刑、無期徒刑、最輕本刑為3 年以上有期徒刑之
    罪或高等法院管轄第一審案件。本院行準備程序時，被告就
    被訴事實為有罪之陳述，經告知簡式審判程序之旨，並聽取
    檢察官及被告之意見後，本院爰依刑事訴訟法第273 條之1
    第1 項裁定由受命法官獨任進行簡式審判程序。故本件簡式
    審判程序之證據調查，依刑事訴訟法第273 條之2 規定，不
    受同法第159 條第1 項、第161 條之2 、第161 條之3 、第
    163 條之1 及第164 條至第170 條規定之限制，合先敘明。
二、訊據被告對於上開犯罪事實，於偵查及本院審理中均供承不
    諱（見毒偵字第590 號卷第9 頁，本院訴緝字卷第29、36至
    37頁）。另被告為警查獲後，員警得其同意於98年4 月8 日
    16時30分許採集其尿液送驗，結果呈安非他命、甲基安非他
    命及海洛因代謝物嗎啡陽性反應，有採尿同意書、嘉義市政
    府警察局第一分局偵辦涉嫌毒品案代號與真實姓名對照表（
    代號：1N980403）、長榮大學98年4 月29日確認報告各1 紙
    在卷可佐（見毒偵緝字第87號卷第23至24頁、毒偵字第590
    號卷第12頁），並有自願受搜索同意書、搜索扣押筆錄、扣
    押物品目錄表、扣押物品收據各1 份，以及扣案海洛因照片
    6 張附卷可參（見第一分局警卷第20至23、26至28頁），另
    有上開海洛因2 包扣案可憑。綜上堪認被告具任意性之自白
    均與事實相符。又被告前因施用毒品案件，經臺灣高雄地方
    法院以96年度毒聲字第908 號裁定送觀察、勒戒後，認無繼
    續施用毒品傾向，於97年4 月23日執行完畢釋放，並經臺灣
    高雄地方法院檢察署檢察官以97年度毒偵緝字第128 號、第
    129 號、第130 號為不起訴處分確定，有臺灣高等法院被告
    前案紀錄表在卷足稽，其係於前揭觀察、勒戒執行完畢後，
    5 年內再為本件施用毒品犯行，事證明確，應予依法論科。
三、論罪科刑：
(一)查海洛因、甲基安非他命分別為毒品危害防制條例所定之第
    一、二級毒品，是核被告所為，係犯毒品危害防制條例第10
    條第1 項之施用第一級毒品罪，以及同條第2 項之施用第二
    級毒品罪；其為施用而持有海洛因、甲基安非他命之低度行
    為，均為施用之高度行為所吸收，不另論罪。又被告迭於偵
    查及本院審理中供稱其係將海洛因及甲基安非他命混合在一
    起同時施用，既無證據足認被告係分別施用第一、二級毒品
    ，應認其係以一施用毒品行為同時觸犯上開2 罪，為想像競
    合犯，應依刑法第55條之規定，從一重之施用第一級毒品罪
    論處。又被告有如犯罪事實一所載之前案紀錄，有前揭前案
    紀錄表在卷足稽，其於受徒刑之執行完畢後，5 年以內故意
    再犯本件有期徒刑以上之罪，應依刑法第47條第1 項之規定
    論以累犯，並加重其刑。
(二)爰依被告之供述（見本院訴緝字卷第38頁）及卷附其前案紀
    錄表、前案判決書等，審酌：被告為國小畢業之智識程度，
    入監前係在PUB 擔任服務生，獨自生活，有偽造文書及多次
    施用毒品等前案紀錄，經觀察、勒戒，猶屢遭查獲施用毒品
    ，顯然缺乏禁絕毒害決心，惟施用毒品係屬戕害自身健康之
    行為，及其犯後雖坦承犯行，惟於偵查及本院審理中均係經
    通緝始到案之犯後態度等一切情狀，量處如主文所示之刑，
    以資懲儆。
(三)扣案疑似海洛因之物2 包，經鑑定均含第一級毒品海洛因成
    分，驗餘合計淨重3.3 公克，有法務部調查局濫用藥物實驗
    室98年4 月29日調科壹字第09823013580 號鑑定書在卷可憑
    （見毒偵字第596 號卷第4 頁），均應依毒品危害防制條例
    第18條第1 項前段之規定沒收銷燬之。上開海洛因之外包裝
    袋2 個，係被告所有，用以攜帶海洛因，防潮濕、逸漏，供
    施用第一級毒品所用之物，業據其供承在卷（見本院訴緝字
    卷第36至37頁），爰均依刑法第38條第1 項第2 款之規定併
    予宣告沒收。
據上論斷，應依刑事訴訟法第273 條之1 第1 項、第299 條第1
項前段，毒品危害防制條例第10條第1 項、第2 項、第18條第1
項前段，刑法第11條、第55條、第47條第1 項、第38條第1 項第
2 款，判決如主文。
本案經檢察官楊騏嘉到庭執行職務。
中    華    民    國    99    年    5     月    26    日
                  刑事第三庭  法  官  陳 蒨 儀
以上正本證明與原本無異。
如不服本判決應於收受判決後10日內向本院提出上訴書狀，並應
敘述具體理由；其未敘述上訴理由者，應於上訴期間屆滿後20日
內向本院補提理由書（均須按他造當事人之人數附繕本）「切勿
逕送上級法院」。
中    華    民    國    99    年    5     月    26    日
                              書記官  楊 國 色
附錄本判決論罪法條：
毒品危害防制條例第10條
施用第一級毒品者，處6月以上5年以下有期徒刑。
施用第二級毒品者，處3年以下有期徒刑。

司法院資訊處製作；財團法人民間司法改革基金會備份。
